臺灣高等法院刑事裁定　　　　　　　　96年度聲再字第303 號
　　再審聲請人
　　即受判決人　丁○○
　　　　　　　　乙○○
　　　　　　　　丙○○
　　　　　　　　甲○○
　　上四人共同
上列聲請人即受判決人因竊盜案件，對於本院95年度上易字第22
99號，中華民國96年7月3日第二審確定判決（第一審案號：臺灣
桃園地方法院95年度易字第656 號，起訴案號：臺灣桃園地方法
院檢察署95年度偵字第7104號），聲請再審，本院裁定如下：
    主  文
再審之聲請駁回。
    理  由
一、聲請意旨略以：
  １、聲請人等之車輛係在95年3月20日凌晨6時許在距離誌偉公
      司鐵絲圍牆百餘公尺外之產業道路行駛中遭警攔下，木鋸
      手套等物件均係平時放置車上之日常工作用具，又工廠內
      外四週及聲請人乙○○家中均業經警詳細搜查，均查無任
      何油壓剪之事實，原確定判決竟在毫無證據足以證明聲請
      人有持油壓剪侵入誌偉公司行竊電纜線之事實下，仍認定
      聲請人持油壓剪行竊後並予以丟棄，顯有足以影響於判決
      之重要證據漏未審酌之情事。
  ２、證人即誌偉公司員工葉又愷就何時發現有人侵入公司、有
      無發現雨鞋鞋印、於廠房地下抑公司圍牆外發現被剪斷之
      電纜線、是否看清2名竊嫌之特徵等情節，前後供述不一
      ；另證人周文豪、葉又愷均證稱係95年3月20日凌晨3、4
      時發覺有人從公司爬出去而叫警衛報警，然依湖上派出所
      之報案及出勤紀錄所示，係早上6時許接獲報案，果有竊
      嫌亦早已逃匿無蹤，焉有可能在附近徘徊逗留近2小時之
      久，等待警方前來逮捕之理？聲請人於第二審審理中即具
      狀或以言詞請求傳訊證人周文豪及葉又愷到庭，就以上諸
      多矛盾不明之處進行詰問，第二審法院均未傳訊，顯係就
      足以影響於判決之重要證據漏未審酌。
  ３、依檢察官函調聲請人乙○○所有之0000000000及00000000
      00號行動電話於95年3月19日及20日之通聯紀錄顯示，聲
      請人於犯案當時並未以上開行動電話相互聯絡，原確定判
      決未詳予核對，竟仍認定聲請人彼此間有犯意聯絡，顯有
      誤會。
    原確定判決既對前揭諸多足生影響於判決之重要證據均漏未
    審酌，爰依刑事訴訟法第421條之規定聲請再審云云。
二、按有罪之判決確定後，為受判決人之利益聲請再審，必其聲
    請之理由合於刑事訴訟法第420條第1項所定情形之一，或合
    於同法第421條之規定者，始足當之。又按刑事訴訟法第421
    條規定，不得上訴於第三審法院之案件，除前條規定外，其
    經第二審確定之有罪判決，如就足生影響於判決之重要證據
    漏未審酌者，亦得為受判決人之利益，聲請再審。所謂「漏
    未審酌」，係指第二審法院判決前已發現而提出之證據，未
    予審酌而言，如第二審法院依調查之結果，本於論理法則、
    經驗法則取捨證據認定事實，而就被捨棄之證據，已於理由
    內敘明其捨棄之理由者，即非屬之；又所謂「重要證據」，
    必須該證據已足認定受判決人應受無罪、或免訴、或輕於原
    審所認定之罪名方可，如不足以推翻原審所認定罪刑之證據
    ，即非足生影響於原判決之重要證據。
三、經查：
（一）聲請意旨１雖指摘原確定判決於毫無證據之情況下率爾認
      定聲請人持油壓剪行竊後並予以丟棄云云，惟查原確定判
      決係以聲請人甲○○於警詢時所為有攜帶油壓剪犯案嗣並
      隨手丟棄之自白，與證人即承辦警員郭啟斌於第二審審理
      時所為犯嫌有帶領警方返回現場尋找油壓剪之證述互核相
      符，復參以查獲之電纜線大部分缺口均極為平整等情，而
      認定本件兇器除聲請人丁○○、甲○○所供述之鋸子外，
      尚有油壓剪，且不因油壓剪未扣案而影響此部分之認定（
      見原判決第3頁、第7頁），足見原確定判決已詳為審酌卷
      內各項事證而認定聲請人丁○○、甲○○有持油壓剪行竊
      並隨手予以丟棄，並無聲請意旨所稱重要證據漏未審酌之
      情事。
（二）原確定判決復以證人葉又愷於原審審理時具結所證，與證
      人周文豪於偵查中具結證述之內容互核一致，且均與其等
      於警詢中證述誌偉公司遭竊之情節前後相合，其等與聲請
      人等素無嫌隙，又經具結，自無甘冒偽證刑責而任意誣陷
      聲請人之理，而認其二人所述堪以採信（原判決第5頁至
      第6頁）；又以證人葉又愷、周文豪已分別於原審及檢察
      官偵訊時結證明確，證人周文豪亦經傳拘不著，且本件事
      證已明，認聲請人請求傳訊證人葉又愷、周文豪並無必要
      而駁回之（原判決第11頁），是原確定判決既已敘明不再
      傳訊證人葉又愷、周文豪之理由，並將此項調查證據之聲
      請予以駁回，自無所謂重要證據漏未審酌可言。至聲請意
      旨２雖指稱證人葉又愷就何時發現有人侵入公司、有無發
      現雨鞋鞋印、於廠房地下抑公司圍牆外發現被剪斷之電纜
      線、是否看清2名竊嫌之特徵等情節，前後供述不一，且
      證人周文豪、葉又愷所稱之報警時間，與湖上派出所之報
      案及出勤紀錄所示不符云云，然查此等細節，均與竊盜罪
      之構成要件無涉，此或係出於證人之誤記或誇大渲染，惟
      法院仍得本其自由心證予以斟酌，非謂一有不符或矛盾，
      即應認其全部均不可採信。是原判決佐以其他補強證據，
      本於自由心證予以斟酌後，認上開2名證人就基本事實之
      陳述與真實性無礙而予以採信，即難認其採證有何違誤之
      處。況聲請意旨所指上開細節，均不足以推翻原確定判決
      所認定聲請人有罪之證據，此部分自非屬「足生影響於判
      決之重要證據」。
（三）又查，原確定判決就檢察官函調聲請人乙○○所有之0000
      000000及0000000000號行動電話於95年3月19日及20日之
      通聯紀錄，固未予審酌，然縱依上開通聯紀錄顯示案發當
      時聲請人並未以上開門號行動電話通話，亦不足以證明聲
      請人彼此間就本件竊盜犯行並無犯意聯絡及行為分擔。原
      確定判決以聲請人甲○○於警詢、偵查、原審審理時之自
      白、聲請人丁○○於警詢、偵查時及乙○○於警詢時之自
      白，認其等就甲○○、丁○○共同行竊及由乙○○、丙○○把風之相關情節所供均屬相符，復參以其等所竊得之電
      纜線530條合計總重2332公斤，倘非事前謀議由乙○○駕
      駛箱型車接應，焉能將電纜線運離該處，及乙○○駕車到
      達之時間、地點，洽能接應甲○○、丁○○逃離等情，而
      認定聲請人等4人彼此間均有犯意聯絡及行為分擔，並就
      其等嗣後翻異之詞，本於論理法則、經驗法則予以捨棄，
      且已於理由內敘明其捨棄之理由，足見聲請人等4人犯罪
      事證明確。上開通聯紀錄，既不足以推翻原確定判決所認
      定聲請人彼此間有犯意聯絡及行為分擔之證據，自亦非屬
      「足生影響於判決之重要證據」。
四、綜上所述，本件聲請意旨所舉聲請再審之理由，與刑事訴訟
    法第421條之規定並不相符，復查亦與同法第420條第1項各
    款所定之得聲請再審事由有間。從而，本件再審之聲請，為
    無理由，應予駁回。
五、據上論斷，應依刑事訴訟法第434條第1項，裁定如主文。
中　　華　　民　　國　　96　　年　　8　　月　　7　　日
                    刑事第九庭審判長法　官  劉景星
　　　　　　　　　　　　　　　　　  法　官  官有明
　　　　　　　　　　　　　　　　　  法　官  周盈文
以上正本證明與原本無異。
不得抗告。
                                    書記官  余姿慧
中　　華　　民　　國　　96　　年　　8　　月　　7　　日
